【裁判字號】    97,訴,3068
【裁判日期】    980304
【裁判案由】    誣告等
【裁判全文】
臺灣板橋地方法院刑事判決              97年度訴字第3068號
公  訴  人  臺灣板橋地方法院檢察署檢察官
被      告  丙○○
                    （另案在臺灣臺北監獄臺北分監執行中）
上列被告因誣告等案件，經檢察官提起公訴（96年度偵字第2622
7號、97年度偵字第8755號），本院判決如下：
    主  文
丙○○意圖他人受刑事處分，向該管公務員誣告，共參罪，各處
有期徒刑壹年陸月，均減為有期徒刑玖月，應執行有期徒刑貳年
。
    事  實
一、丙○○（一）明知甲○○於民國94年3 月28日同其簽立原面
    額「新台幣（下同）貳拾萬元」之保管條，係其先前貸與甲○○同額款項後，要求甲○○補行開立之借款證明，竟基於
    行使變造私文書與意圖使甲○○受刑事處分之犯意，先於不
    詳時、地於他紙上書寫「佰」字並將之剪下後，另將之覆蓋
    於該保管條之「拾」字上，再以影印套用方式擅自變造該紙
    保管條原有數額文義，隨即於94年9 月30日向臺灣板橋地方
    法院檢察署提出甲○○涉嫌侵占其請託保管200 萬元之告訴
    ，誣指甲○○受託保管該筆款項，卻予侵占入己且拒不返還
    ，同時檢附該紙變造完成之保管條影本為證據以行使，足以
    生損害於檢察機關偵查案件之正確性與甲○○（該案後經核
    轉臺灣雲林地方法院檢察署，該署檢察官於96年1 月29 日
    ，以95年度偵字第1777號處分不起訴並已確定）。（二）丙○○另明知其93年11月間向戊○經營址設臺北縣三重市○○
    路○ 段64號之金揚銀樓購得8 萬元金飾，本係出於個人自由
    意願，戊○與丁○○未曾允諾以如買受金飾並予轉贈丁○○
    ，丁○○即願與之約會，及其先後於93年10月間、94年6 月
    3 日貸與甲○○20萬元、12萬元，皆係基於彼此朋友關係與
    己身之同情心，與戊○有無就前筆借款出面保證，甲○○之
    妻己○○、女乙○○就後筆借款言稱願讓丙○○娶乙○○為
    妻，且願在3月內清償完畢毫無關連，更無此情，竟另基於
    意圖使戊○、甲○○、己○○、乙○○受刑事處分犯意，於
    95 年1月26日向臺灣板橋地方法院檢察署提出告訴，捏造係
    因戊○保證，及甲○○、己○○、乙○○均曾允諾前揭事項
    等不實情節，誣指以上諸人各涉有詐欺罪嫌（該案後經該署
    檢察官於95年7月31日以95年度偵字第17302處分不起訴並已
    確定）。（三）丙○○又明知戊○、丁○○從未慫恿其將寄
    放於他處銀樓價值25萬元之金飾，改寄放至金揚銀樓，戊○
    亦未曾受其請託代為保管金飾，竟又基於意圖使戊○、丁○○受刑事處分之犯意，再度捏造其2人共同將該批金飾侵占
    入己，拒不返還之不實情節，於95年10月3日向臺灣士林地
    方法院檢察署誣指戊○、丁○○共同涉犯侵占罪嫌（該案22
    日以95年度偵字第28773號處分不起訴並已確定）。
二、案經戊○訴由暨甲○○訴請臺灣雲林地方法院檢察署檢察官
    呈請臺灣高等法院檢察署檢察長核轉臺灣板橋地方法院檢察
    署檢察官偵查起訴。
    理  由
一：程序方面：查本判決下列所引用之各項證據方法之證據能力
    ，當事人於本院準備程序及審判期日中均未予爭執，且迄至
    言詞辯論終結前亦未再聲明異議，就供述證據部分，本院審
    酌該等言詞陳述及書面陳述作成時之情況，並無不宜作為證
    據之情事，依刑事訴訟法第159 條之5 之規定，自均得作為
    證據。其餘非屬供述證據之部分，既無傳聞法則之適用問題
    ，當事人復未就證據能力有所爭辯，亦均得作為證據。
二：實體方面：
（一）訊據被告丙○○矢口否認前開誣告戊○、丁○○、甲○○
      、己○○、乙○○之犯行，辯稱：甲○○當時受其所雇擔
      任提領詐騙款項之車手，並先後自伊處取得200 萬元，詎
      嗣後拒不歸還，自屬侵占無疑；戊○當時確曾向伊表示如
      向其購買8 萬元金飾，則願讓店員丁○○與伊約會，伊應
      允購買後，戊○、丁○○卻未依約履行原有承諾；又當時
      真是因為戊○、丁○○要求始將伊擺放於其他銀樓之金飾
      轉寄於戊○之銀樓，惟其後丁○○仍不願當伊女友，戊○
      更否認伊存放金塊之事實，可見其等侵占情節確屬事實；
      另伊將20萬元借與甲○○，亦係因戊○表示願幫甲○○作
      擔保，若非如是，伊自無可能將錢借與並非熟識之甲○○
      ；再者，伊當時是因為甲○○、己○○、乙○○之要求方
      提供12萬元協助甲○○交保，乙○○同時表示願嫁給伊，
      甲○○等亦說會在3 個月後還錢，詎屆期竟未清償，乙○○也未履行其承諾，甲○○所涉該案早經判決確定，甚迄
      至今日其仍無歸還該筆12萬元保證金之意，自可推知其先
      前已有詐欺犯意云云。
（二）被告辯稱甲○○為其保管200 萬元後，即將之全數侵吞，
      故提告甲○○涉有侵占罪嫌應屬有據，並提出保管條1紙
      為證。證人甲○○到庭後，經本院提示該紙保管條影本以
      為辨識，其亦供陳保管條上「甲○○」之兩處簽名與身分
      證字號欄下，均為其所親自書立，然稱其並未見過該紙保
      管條，另表示伊雖曾受雇被告出任車手，協助被告前往提
      款機將被害人受騙匯入之款項提出，卻從無任何將被告款
      項侵占入己之行為，且除下述之20萬元與12萬元借款外，
      亦未再從被告處借得任何款項，況其連該20萬元均無法順
      利償還，被告既知此情，又豈有可能願再交付如此高額之
      借款等語。
（三）經查，該紙由被告所提出，內容為「甲方丙○○拿新台幣
      貳佰萬元正給乙方甲○○保管，隨時可拿回，空口無憑，
      特立此據。甲方：丙○○。乙方：甲○○。身分證字號：
      Ｚ000000000。住址：雲林縣元長鄉○○村○○路82巷2 之
      1 號。中華民國九十四年3 月28日」之保管條影本，業經
      甲○○確認其上簽名為其筆跡無誤，但其同時表示無簽立
      該保管條之印象，公訴人並據此指述被告所涉者係偽造犯
      行，然若倘詳加比對保管條上甲○○共出現兩處之簽名字
      跡，除可發現「李」字中「木」、「子」構成部分在運筆
      過程中是否彼此連接此點已有不同外，在「沅」字最後一
      劃之上勾形式上兩者間亦存明顯差異，足見保管條上兩處
      「甲○○」簽名並非源於同一，苟該份保管條全係由被告
      所偽造，被告勢須大費周章，先行盡力尋找甲○○於不同
      時、地所親簽之兩份直式簽名，另再覓得同為甲○○自身
      書立之身分證字號，之後同將之剪下仔細覆蓋於保管條之
      上影印，藉以增添其可信性，被告是否真有此等功夫餘裕
      ，已非無疑，更有甚者，若細究該紙保管條，於金額新台
      幣貳佰萬元正之「貳」與「佰」兩字間，可輕易在靠近「
      貳」字之下方發現一變造痕跡，即「貳」字下方之原有文
      字，已為「佰」字所取代，該「佰」字顯係自他處書寫後
      剪下轉蓋，並再為影印，以掩飾保管條先前之記載，同時
      將原有文義予以變更，惟因寫有「佰」字之紙張轉用於原
      保管條後，造成厚度之改變，於影印過程中，復疏於處理
      ，以致黏貼接縫處出現橫向陰影，如再與深入觀察，被覆
      蓋隱匿之原有文字字首部分，在「貳」字下方更係隱約可
      見。
（四）再者，該紙文義上記載有甲○○為被告保管200 萬元之保
      管條若全屬偽造，被告既有此等技術可將尋得之甲○○兩
      份不同簽名剪下轉載其上，精心偽造而不露絲毫痕跡，一
      旦發現保管金額有所誤繕，更換另紙再行偽造豈不容易，
      何須執著使用該已現錯誤之保管條，更在修正金額之際出
      現如上破綻，以致功虧一簣，是以綜合以上分析，除該紙
      由被告提出之保管條，事實上原本部分確係由甲○○所書
      立者外，別無其他可能得解釋前開現象，對照證人甲○○
      於偵查中證述其於94年間向被告借得20萬元後，事後曾補
      上一張借條等語，再與被告所言之：伊借錢給別人都是寫
      保管條，因為伊知道借條沒有什麼法律效果等語互為核對
      ，及該保管條影本經剪貼黏上之「佰」字與原本上之「貳
      」字間，由先前所存文字僅有露出部分，依稀仍可辨該字
      為一「拾」字，準此，應已足印證此保管條原即為20萬元
      之甲○○借款字據，該保管條雖非如公訴人認定屬偽造之
      文書證據，然被告將其上原有金額加以變造為200 萬元後
      再予行使，藉此指訴甲○○有侵占該筆保管款項之情事，
      如上所述，除已可證被告曲解其與甲○○間原有之借貸關
      係，誣陷甲○○存有侵占行為，其對原有文書以移花接木
      之法重作加工，未得甲○○之同意，自應另負行使變造私
      文書之刑責。
（五）按刑法詐欺罪之成立，以意圖為自己或第三人不法所有，
      以詐術使人將本人或第三人之物交付為要件，所謂以詐術
      使人交付，必須被詐欺人因其詐術而陷於錯誤，若其所用
      方法，不能認為詐術，亦不致使人陷於錯誤，即不構成該
      罪，最高法院著有46年臺上字第260 號判例見解可資參照
      ，查被告與戊○、丁○○間，就被告曾向戊○經營之銀樓
      購買8 萬元金飾部分從未有任何爭執，由證人戊○、丁○○之證述中，更可知被告前後至少向戊○購買過3 、4 次
      金飾，於其等證述此節之際，亦未見被告有何抗辯之反應
      ，足認前情俱屬事實，則有疑問者為，倘戊○屢屢以購買
      金飾再行轉送，丁○○即會與之約會為幌詐騙被告，待被
      告發覺其後演變不如預期，丁○○並未因此同意與其交往
      約會，彼此信賴關係必然毀於一旦，被告豈能不生任何疑
      竇，更願前往消費再三而無任何之警覺，況參佐本院調得
      之被告於其向戊○、丁○○購買金飾事實部分提告詐欺所
      分臺灣板橋地方法院檢察署95年度偵字第17302 號卷，於
      被告經檢察官訊問時，其自承並記明筆錄之：知道交女友
      是兩情相悅之事，並非送禮或別人介紹就會成功，伊曾交
      過5 個以上之女友等語，益可徵被告之智識應屬正常，深
      知交友之道，更瞭解感情之事非可勉強，則無論被告是否
      確曾轉送金飾，雖其與證人丁○○間於陳述上互有歧異，
      致真相為何仍有不明，惟縱使被告與丁○○間真有贈與情
      事，且係起因於戊○之從旁慫恿，即便最後結果非符被告
      前所預料，原有交友動機未能實現，又豈能恣意歸責於戊○、丁○○，其等所為與詐術之施用間又何來關連之有。
（六）被告另主張甲○○、己○○與伊借款20萬元時，戊○曾說
      願為保證，及甲○○因案遭逮捕後，其與己○○、乙○○
      向伊籌措12萬元保證金，同時約定3 個月後清償，乙○○
      更當場表示願嫁與伊為妻，致伊均陷於錯誤，而將約定款
      項如數交付，惟迄至今日甲○○仍未還款，其等亦未履行
      承諾，因認戊○、甲○○、己○○、乙○○均涉詐欺而提
      出告訴。然查，證人戊○自始即否認曾在甲○○開口向被
      告借20萬元之時，表明願自任保證人，而依其證述之：甲○○、己○○當時在伊銀樓門口擺攤賣柳丁汁，被告來都
      會跟他們聊天，他們是同鄉，熟了之後，後來伊就有聽說
      甲○○、己○○有借錢，因為甲○○有跟地下錢莊借錢，
      甲○○跟己○○講說一星期要繳一次利息，被告比較好心
      ，有多餘的錢，就說代替甲○○還錢等語，與證人甲○○
      陳稱之：被告曾跟伊買過柳丁汁，伊們發現彼此是同鄉，
      大概在94年間伊就跟被告說伊在外面有欠錢很煩惱，被告
      可能基於同鄉的情誼就借伊錢，戊○亦知其事，伊事後有
      補一張借條等語，可知被告最初並未積極要求甲○○須尋
      人作保，被告雖以若非戊○出面擔保，其焉有可能將錢借
      與不甚熟識之甲○○，然按保證者，既係當事人約定，一
      方於他方債務人不履行債務時，由其代負履行責任，且保
      證人更須以自身所有財產為債務人之債務擔保，債權人借
      款之際，固會顧慮債權重獲滿足之可能風險，保證人與債
      權人締結保證契約之際，何嘗不會謹慎評估債務人之清償
      能力與信賴關係，被告一味表示伊與甲○○不熟，如非戊○伊不致貸與借款，然既無證據證明戊○、甲○○確為親
      故，戊○有何理由為甲○○出面保證，如甲○○與戊○早
      已熟識且真有心詐騙，兩人串通訛詐被告猶有不及，待被
      告陷於錯誤之後，大可聯合極力撇清原有借貸關係，證人
      甲○○怎有可能於審理時補充證稱：戊○並未有口頭保證
      ，至於被告私底下有無跟戊○說，伊則不清楚等語，致戊○反須自為抗辯其未私下保證，獨自解釋所餘疑問，遑論
      戊○與甲○○如存不法意圖，既已騙得被告交付之款項，
      甲○○復非至愚之人，又何須補簽借據，徒留把柄，被告
      聰明如斯，於令甲○○補簽借據之際，豈會不併向戊○要
      求其重申保證意旨，況被告從未否認甲○○其後即開始受
      雇於伊，協助被告使用人頭帳戶提領詐騙款項，兩人關係
      之緊密又豈是戊○所得比擬，謂其時係因被告有意吸納甲○○為其所用，故有此借款之舉，毋寧較戊○作保之說更
      符情理。至被告另執證人甲○○所述之：戊○好心，怕伊
      還不出錢，就叫伊要有責任，勤勞一點，每天放1,000 元
      在戊○那裡，累積一些錢後就會拿給被告等語，謂戊○曾
      敦促甲○○籌款還錢，若非其確為保證之人，何須如此熱
      心，經本院質以此情，證人戊○既可明白作出：伊有跟甲○○說借錢要還，剛開始他是1 天1,000 元，有時候有拿
      ，有時候2 、3 天拿，己○○就不高興，說不是伊的錢，
      為何要叫甲○○還錢，伊說人家好心借錢，要正常還錢，
      伊有跟甲○○說要還錢，一天只有還人家1,000 元此等表
      示，足見其毫無隱瞞，亦認此無不可告人之處，心中之坦
      然顯然易見，證人甲○○所謂戊○純係基於好心之說，實
      無何悖離常情之處可言，被告擅以此為如上推論，反嫌無
      據。
（七）嗣後甲○○因涉詐欺案件被捕，經移送臺灣板橋地方法院
      檢察署訊問後，因缺錢交保，故向被告商求再行借款12萬
      元此節，俱為被告、證人甲○○、乙○○所不否認，雖就
      甲○○如何與被告取得聯繫，究係己○○、乙○○主動至
      被告家中取得借款，抑或被告親自前往檢察署交付12萬元
      ，便利辦理交保事宜等細節描述上，其等所言互有出入，
      然並無損前開借款源起之事實認定。被告雖表示甲○○前
      開20萬元之舊債未償，豈有再借新款之可能，但查，甲○○斯時係因四處收購人頭帳戶而遭追查捕獲，此有卷附臺
      灣桃園地方法院檢察署檢察官95年度偵字第8078號聲請簡
      易判決處刑書所載犯罪事實可為參照，其時甲○○既已受
      雇被告，見其涉此刑案，被告豈能全數推諉謂與己身毫無
      關連，基於無法置身事外之心方借與款項以便甲○○辦理
      交保自屬合理推論，對照被告於本院調得之臺灣板橋地方
      法院95年度偵字第17302 號卷內，連同前開20萬元借款部
      分，一併於偵查中表示之：伊常跟阿田夫婦（即甲○○與
      己○○）及阿蘭（即戊○）出去吃東西，伊係看阿蘭面子
      ，才借20萬元給阿田夫婦，且基於朋友關係及同情而借款
      12萬元給己○○、乙○○交保甲○○等語，更足證被告均
      係基於友情同理之心便慨然出借前後兩筆共計32萬元與甲○○，其所謂戊○曾有保證，乙○○允為出嫁等語，由是
      可知全屬無稽。至甲○○所欠債務雖迄未償還完畢，然按
      刑法之詐欺罪，係以行為人於客觀上施用詐術使人陷於錯
      誤，並於行為之初，即已意圖為不法之所有或意圖得財產
      上之不法利益，為其構成要件。又債務人於債之關係成立
      後，如有債務不履行之情形，在一般社會經驗上可能之原
      因甚多，縱令出於惡意而有遲延給付或不為給付之情事，
      苟無足以證明其債之關係發生時自始故意藉此從事財產犯
      罪之積極證據，根據刑事訴訟法第154 條之規定，仍不得
      僅以債信違反之客觀事態，推定債務人自始有詐欺取財或
      詐欺得利之犯意，承上所述，戊○、甲○○、己○○、乙○○既均未曾施以任何詐術致被告受騙貸款，縱甲○○其
      後確有債信違反之客觀事態，亦非可任由被告逕謂其存有
      詐欺意圖，況被告既已將款項借出，如何支用自得由甲○○個人決定，是以甲○○嗣將該筆12萬元保證金轉為受有
      罪判決確定後，易科罰金數額之一部，亦非法所不容，被
      告僅因債權未獲清償，任意比附捏造上開理由，只為使戊○、甲○○、己○○、乙○○等受詐欺之刑事處分，誣告
      之情彰彰明甚。
（八）被告另以戊○、丁○○曾慫恿其將原存放他處銀樓之價值
      25萬元金飾轉存於戊○之銀樓中，惟事後卻又將該批黃金
      侵占入己，拒不返還，方提告其等涉犯侵占罪嫌，辯稱所
      為告訴確屬有據，然查，被告固曾將其自他處取回之金飾
      交付戊○，惟係轉賣關係，兩人間更早已將轉賣金額結算
      清楚，並當場完成價款之交付，凡此均經證人戊○、丁○○到庭證述明確，被告為人處事既均以小心謹慎為其基本
      原則，遇有他人借款，亦多會請其簽立借據或保管條以為
      憑證，被告若真曾將如此數量非微之金飾等物轉寄存於戊○銀樓，又豈有例外不予簽立字據，保障自身權利之理，
      更有甚者，倘非戊○、丁○○明確告知被告真有交付金飾
      轉賣之情，又有何人能信被告確曾持有如此數量之黃金飾
      品，本諸同理，苟戊○、丁○○存心勾串，又見被告毫不
      採取任何自保之道，一概否認曾由被告處收受任何物品，
      豈不更為輕鬆，何須作此坦白，反受無妄訟累，被告空口
      主張其仍保有該交付之金飾所有權，卻未曾提出絲毫證據
      使本院對其前所申告之事實，係完全出於憑空捏造或全然
      無因此點至少產生一定程度之可疑，或相信被告所為純係
      出於誤信、誤解、誤認、甚或其確曾存有些許懷疑，徒憑
      被告一己之言，何能說服於人，是被告此部分之告訴顯屬
      濫行之舉，指訴事實純係虛構而為捏造，所為自亦已該當
      誣告要件。
（九）至被告聲請傳喚證人己○○部分，本院認前開被告被訴犯
      行於認定上既已甚為明確，應無再行傳喚之必要，爰予駁
      回被告之此項調查聲請。
（十）綜上所述，被告各次之誣告與行使變造保管條私文書之犯
      行均堪認定，應依法論科。
三、按行為後法律有變更者，適用行為時之法律。但行為後之法
    律有利於行為人者，適用最有利於行為人之法律，刑法第2
    條第1 項定有明文（刑法第2 條係規範行為後法律變更所生
    新舊法律比較適用之準據法，是刑法第2 條本身雖經修正，
    但該條文既屬適用法律之準據法，本身尚無比較新舊法之問
    題，應逕適用裁判時之刑法第2 條規定以決定適用之刑罰法
    律）。又比較時應就罪刑有關之共犯、未遂犯、想像競合犯
    、牽連犯、連續犯、結合犯，以及累犯加重、自首減輕暨其
    他法定加減（如身分加減）與加減例等一切規定，綜其全部
    罪刑之結果而為比較，最高法院95年第8 次刑事庭會議決議
    意旨可資參照。就想像競合犯部分，刑法新修正施行之第55
    條但書規定純係科刑之限制，為法理之明文化，非屬法律之
    變更。另查被告於第1 、2 次誣告行為後，刑法第51條第5
    款規定業經修正施行，新法將多數有期徒刑得合併應執行之
    刑度提高為不得逾30年，本案被告第3 次誣告犯行時點雖在
    新法施行後，然依最高法院前開決議意旨所示，於定被告應
    執行之刑時，仍應比較新舊定應執行刑之規定，以確認何者
    有利於被告。綜上分析並比較新、舊法結果，本案應適用被
    告行為時之法律即舊法規定，較有利於被告。
四、按影本與原本可有相同之效果，如將原本予以影印後，將影
    本之部分內容竄改，重加影印，其與無制作權人將其原本竄
    改，作意思表示者無異；以移花接木之抽換手法將文書加以
    變造，因已達竄改、變造文書之內容，當視為無制作權人擅
    將文書原本加以竄改，作意思表示者之情形無殊。再按意圖
    他人受刑事處分，向該管公務員誣告，同時復使用偽造之證
    據，則其使用偽造證據之行為，應為誣告行為所吸收，除應
    成立刑法第169 條第1 項之罪外，固不應再以同條第2 項之
    罪相繩，但其使用偽造證據，若更觸犯其他罪名時，仍係一
    行為而犯數罪，應依刑法第55條從一重處斷，不能並謂其所
    觸犯之其他罪名，亦為誣告行為所吸收，而不得再行論處，
    此有最高法院28年度上字第4086號判例可資參照。被告意圖
    使甲○○受刑事處分，擅自持變造之保管條影本為證行使，
    用以誣指甲○○涉有侵占罪嫌，核其就事實欄（一）所為，
    係犯刑法第216 條、第210 條之行使變造私文書罪、同法第
    169 條第1 項之誣告罪，公訴人認被告對保管條所為係屬偽
    造非符實情已見前述，自有未恰；被告就事實欄（二）、（
    三）所為，核亦係犯刑法第169 條第1 項之誣告罪。其變造
    保管條私文書後復持以行使，變造私文書之低度行為為行使
    之高度行為所吸收，不另論罪。又誣告罪之性質直接受害者
    係國家，即妨害國家之審判事務，而於個人受害與誣告行為
    不生直接關係，故以一書狀誣告數人，僅能成立一個誣告罪
    （最高法院18上字第904 號、19年上字第381 號判例意旨均
    同），是被告於事實欄（二）、（三）中，各以一告訴行為
    ，誣指戊○、甲○○、己○○、乙○○、丁○○數人，仍應
    各論以一誣告罪。被告於事實欄（一）中，以一行為觸犯上
    開行使變造私文書及誣告罪名，為想像競合犯，應依刑法第
    55條之規定從一重之誣告罪處斷，公訴人認應成立牽連犯，
    忽略被告係以一行為同時遂行前開2 犯行，亦屬誤解。被告
    前後誣指他人之方式及所採內容，既各有不同之處，犯行彼
    此間隔復至少達4 月之久，難認其主觀上存有何等概括之犯
    意，況第3 次誣告犯行時點已處於刑法修正廢止連續犯規定
    之後，自更無成立連續犯之可能，公訴人認被告誣告所為應
    成立連續犯，容有誤會，是被告就上開3 次誣告犯行，犯意
    既屬各別而可精確區分，行為時、地又明顯有異，自應予分
    論併罰。爰審酌被告罔顧被誣指者之個人感受，任意捏造不
    實事項屢屢以提告方式以為侵擾，更以變造私文書方式以遂
    行其誣告犯意，動機甚為惡劣，徒然造成訴訟紛爭，影響司
    法秩序，耗費整體國家司法資源所生之損害，惡性非輕，犯
    罪後竟仍一味否認犯行，態度難認良善等一切情狀，就各罪
    均量處有期徒刑1 年6 月，又被告上開3 罪犯行均係發生於
    96年4 月24日之前，應依中華民國96年罪犯減刑條例第2 條
    第1 項第3 款之規定，皆減其宣告刑至2 分之1 ，再依刑法
    修正前第51條第5 款之規定，定其應執行之刑，以資懲儆。
    至被告變造之保管條影本既已附於原告訴卷內，可認其再無
    取回之意，而喪失其原所有權，爰不另予宣告沒收，附此敘
    明。
五、至被告於95年11月2 日，在臺灣雲林地方法院檢察署檢察官
    就其告訴甲○○侵占200 萬元款項一事具體情節再作確認之
    時，供前具結後有無就案情有重要關係事項為虛偽陳述，因
    而另涉偽證罪嫌，及於96年7 月25日，被告再以戊○、丁○○表示欲由丁○○與之約會，致被告交付之金飾遭其等侵占
    為由，再向2 人提出侵占告訴，與前開事實欄（三）所提告
    訴時間相距復已逾9 月，更起偵查程序，有無另涉誣告罪嫌
    ，因與本案均不生裁判上一罪關係，本院無從併予審認，當
    應由檢察官另為偵查以為適法處理。
據上論斷，應依刑事訴訟法第299 條第1 項前段，刑法第2 條第
1 項前段、第169 條第1 項、第216 條、第210 條、第55條、修
正前第51條第5 款，中華民國96年罪犯減刑條例第2 條第1 項第
3 款、第7條，判決如主文。
本案經檢察官蘇振文到庭執行職務。
中    華    民    國    98    年    3     月    4     日
                  刑事第五庭審判長  法  官  胡堅勤
                                    法  官  林家賢
                                    法  官  盧軍傑
上列正本證明與原本無異。
如不服本判決，應於判決送達後10日內敘明上訴理由，向本院提
出上訴狀 (應附繕本) ，上訴於臺灣高等法院。其未敘述上訴理
由者，應於上訴期間屆滿後20日內向本院補提理由書「切勿逕送
上級法院」。
                                    書記官  周玉茹
中    華    民    國    98    年    3     月    5     日
附錄本案論罪科刑法條全文：
刑法第169條第1項：
意圖他人受刑事或懲戒處分，向該管公務員誣告者，處7 年以下
有期徒刑。
意圖他人受刑事或懲戒處分，而偽造、變造證據，或使用偽造、
變造之證據者，亦同。
刑法第210條：
偽造、變造私文書，足以生損害於公眾或他人者，處5 年以下有
期徒刑。
刑法第216條：
行使第210 條至第215 條之文書者，依偽造、變造文書或登載不
實事項或使登載不實事項之規定處斷。


司法院資訊處製作；財團法人民間司法改革基金會備份。
